臺灣士林地方法院刑事判決　　　　　　 95年度交易字第754號
公　訴　人　臺灣士林地方法院檢察署檢察官
被　　　告　甲○○
上列被告因過失傷害案件，經檢察官提起公訴（95年度調偵字第
274 號），經被告於本院準備程序中，就被訴事實為有罪之陳述
，本院合議庭裁定適用簡式審判程序審理，判決如下：
    主  文
甲○○因過失傷害人之身體，處有期徒刑參月，如易科罰金，以
銀元參佰元即新台幣玖佰元折算壹日。
    事實及理由
一、本件被告所犯非死刑、無期徒刑或最輕本刑有期徒刑三年以
    上之罪，亦非高等法院管轄第一審案件，且於準備程序進行
    中，被告先就被訴事實為有罪之陳述，經告知被告簡式審判
    程序之旨，並聽取檢察官、被告之意見後，本院合議庭裁定
    由受命法官進行簡式審判程序，是本件之證據調查，依刑事
    訴訟法第273 條之2 規定，不受同法第159 條第1 項、第16
    1 條之2 、第161 條之3 、第163 條之1 及第164 條至第
    170 條規定之限制，合先敘明。
二、本件犯罪事實及證據除引用檢察官起訴書（如附件）之記載
    外。證據部分另補充：被告於本院95年12月28日、96年1 月
    25日準備程序及96年1 月25日審理期日所為之自白，核與起
    訴書所載其他證據相符。
三、刑法於94年1 月7 日修正通過，於94年2 月2 日公布，並於
    95年7 月1 日施行。按行為後法律有變更者，適用行為時之
    法律，但行為後之法律有利於行為人者，適用最有利於行為
    人之法律，修正後之刑法第2 條第1 項定有明文。茲比較新
    舊法如下：
    (1)刑法分則編各罪所定罰金之貨幣單位原為銀元，且依修正
      前刑法第33條第5 款規定，罰金刑為1 銀元以上，而有關
      罰金倍數之調整及銀元與新台幣之折算標準，則定有「罰
      金罰鍰提高標準條例」及「現行法規所定貨幣單位折算新
      台幣條例」，除罰金以1 銀元折算3 元新台幣外，並將72
      年6 月26日以前修正之刑法部分條文罰金數額提高10倍，
      其後修正者則不再提高倍數，修正後刑法第33 條 第5 款
      則將罰金刑提高為新台幣1 千元以上，並以百元計算之，
      且因刑法第33條第5 款所定罰金貨幣單位既已改為新台幣
      ，刑法分則編各罪所定罰金之貨幣單位亦應配合修正為新
      台幣，且考量刑法修正施行後，不再適用「現行法規所定
      貨幣單位折算新台幣條例」，為使刑法分則編各罪所定罰
      金之最高數額與刑法修正前趨於一致，爰增訂刑法施行法
      第1 條之1 規定，將刑法分則編各罪所定罰金之貨幣單位
      均改為新台幣，並將72年6 月26日以前修正之刑法部分條
      文罰金數額提高為30倍，其後修正者則提高為3 倍，是以
      刑法分則編各罪所定罰金刑之最高數額，於上開規定修正
      後仍屬一致，並無不同，但其罰金刑之最低數額，則比修
      正前提高，自以修正前之規定對被告較為有利。
    (2)被告行為時之刑法第41條第1 項前段規定：「犯最重本刑
      為5 年以下有期徒刑以下之刑之罪，而受6 個月以下有期
      徒刑或拘役之宣告，因身體、教育、職業、家庭之關係或
      其他正當事由，執行顯有困難者，得以1 元以上3 元以下
      折算1 日，易科罰金。」又修正前罰金罰鍰提高標準條例
      第2 條（於95年7 月1 日修正刪除）規定，就其原定數額
      提高為100 倍折算1 日，則本件被告行為時之易科罰金折
      算標準，最高得以銀元300 元折算1 日，經折算為新臺幣
      後，最高得以新臺幣900 元折算為1 日。惟95年7 月1 日
      施行之刑法第41條第1 項前段則規定：「犯最重本刑為5
      年以下有期徒刑以下之刑之罪，而受6 個月以下有期徒刑
      或拘役之宣告者，得以新臺幣1000元、2000元或3000元折
      算1 日，易科罰金。」比較修正前後之易科罰金折算標準
      ，以修正前之規定，較有利於被告。
四、核被告所為，係犯刑法第284 條第1 項前段之過失傷害罪。
    爰審酌被告駕駛疏忽，致生本件事故致人受傷，侵害受害人
    之身體法益，雖因願意賠償之金額與告訴人請求之損害賠償
    數額差距過大，未能達成和解，惟犯後坦承犯行，態度非惡
    ，及機車駕駛人未領有駕駛執照駕車、駕駛及注意能力較差
    等一切情狀，並斟酌被告之過失程度，量處如主文所示之刑
    ，並依修正前規定諭知易科罰金之折算標準。
五、依刑事訴訟法第273 條之1 第1 項、第299 條第1 項前段、
    第310 條之2 、第454 條第2 項，修正後刑法第2 條第1 項
    前段、修正前刑法第284 條第1 項、第41條第1 項，罰金罰
    鍰提高標準條例第1 條前段、刪除前罰金罰鍰提高標準條例
    第2 條前段、現行法規所定貨幣單位折算新臺幣條例第2條
    ，判決如主文。
六、如不服本判決，應於判決送達後10日內，向本院提出上訴狀
    。
本案經檢察官陳國鳴到庭執行職務。
中　　華　　民　　國　　96　　年　　2 　　月　　13　　日
                  刑事第四庭法  官  朱瑞娟
以上正本證明與原本無異。
                            書記官  賴麗容
中　　華　　民　　國　　96　　年　　2 　　月　　15　　日
附錄論罪科刑法條：
中華民國刑法第284 條（過失傷害罪）因過失傷害人者，處6 月
以下有期徒刑、拘役或5 百元以下罰金，致重傷者，處1 年以下
有期徒刑、拘役或5 百元以下罰金。
從事業務之人，因業務上之過失傷害人者，處1 年以下有期徒刑
、拘役或1千元以下罰金，致重傷者，處3 年以下有期徒刑、拘
 役或2 千元以下罰金。
